臺灣高等法院刑事判決　　　　　　　　94年度上訴字第2110號
上　訴　人　甲○○
即　被　告
指定辯護人　本院公設辯護人李廣澤
上列上訴人因違反槍砲彈藥刀械管制條例案件，不服臺灣板橋地
方法院93年度重訴字第37號，中華民國94年6月8日第一審判決（
起訴案號：臺灣板橋地方法院檢察署93年度核退偵字第535號、9
3年度偵字第6596號），本院判決如下：
    主  文
上訴駁回。
    事  實
一、甲○○於民國（下同）86年間因違反槍砲彈藥刀械管制條例
    、麻醉藥品管理條例等案件，分別經臺灣板橋地方法院於87
    年2月18日，以86年度易字第8450號刑事判決判處有期徒刑
    五月確定，及臺灣高等法院於87年7月2日，以87年度上易字
    第2028號刑事判決判處有期徒刑十月，並經臺灣高等法院於
    88年4月8日，以88年度聲字第376號刑事裁定應執行有期徒
    刑一年二月確定。又於87年間因違反毒品危害防制條例案件
    ，經臺灣士林地方法院於88年7月5日，以87年度易字第1652
    號刑事判決判處有期徒刑四月確定，並與前揭違反槍砲彈藥
    刀械管制條例等案件接續執行，於89年4月30日縮刑期滿執
    行完畢。
二、甲○○明知可發射子彈，具有殺傷力之改造玩具手槍及子彈
    ，分係槍砲彈藥刀械管制條例所列管之槍砲、彈藥，未經許
    可均不得持有，於93年1月間某日，透過跳蚤雜誌介紹，在
    臺北縣三重市○○路與正義北路口，向姓名年籍不詳綽號阿
    偉之成年男子，以新臺幣（下同）五萬元價格，購入將仿
    BERETTA廠半自動手槍製造之金屬玩具手槍，改造成可發射
    子彈，具有殺傷力之改造玩具手槍一支（含彈匣三個，槍枝
    管制編號0000000000號）、制式子彈一顆、具殺傷力之改造
    子彈十五顆及不具殺傷力之改造子彈八顆後，未經許可而無
    故持有之。而於93年3月26日16時10分許，在臺北縣三重市
    ○○○街345號2樓為警查獲，並扣得上開具有殺傷力之改造
    玩具手槍一支（含彈匣三個）、制式子彈一顆、具殺傷力之
    改造子彈十五顆及不具殺傷力之改造子彈八顆，始知上情。
三、案經臺北縣政府警察局蘆洲分局報請臺灣板橋地方法院檢察
    署檢察官偵查起訴。
    理  由
一、上訴人即被告甲○○坦承於上揭時地持有槍彈為警查獲之事
    實，惟辯稱略以：「查獲之槍彈與93年9月3日被查獲之改造
    模型槍一支、子彈四十五顆，係於93年1月間某日同時向綽
    號阿偉之成年男子購入，而93年9月3日為警查獲之違反槍砲
    彈藥刀械管制條例案件已經判決，本件屬同一案件，應為公
    訴不受理」云云。惟查：
(一)、本件認定事實所引用之本件卷內所有卷證資料（包含人證與
    文書證據、物證等證據），並無證據證明係公務員違背法定
    程序所取得，且當事人與辯護人於審判期日均陳明：「（卷
    內所有之卷證資料之證據能力有何意見？）沒有意見」，又
    本件被告以外之人於審判外之陳述，亦無刑事訴訟法第159
    條之1至之3所規定之不得作為證據之情形，且卷內之文書證
    據，亦無刑事訴訟法第159條之4之顯有不可信之情況與不得
    作為證據之情形，則依刑事訴訟法第159條至159條之5之規
    定，本件認定事實所引用之本件卷證所有證據（包含人證與
    文書證據、物證等證據），既經當事人於審判程序陳明對於
    證據能力沒有意見或未聲明異議，視為同意作為證據，且經
    審酌該言詞陳述或書面陳述作成時之情況，認為適當者，亦
    得為證據之刑事訴訟法第159條之5之規定，均認為有證據能
　　力。
(二)、本件查獲之警員曾在被告住處詳細搜索，除在被告房間內發
    現一些槍枝零件（此部分經檢察官於起訴書記明不另為起訴
    處分）以外，並未查獲本件槍彈以外之槍彈等情，業據證人
    即警員蘇國安於原審證述在卷（原審卷第81頁），且被告甲
    ○○於警詢稱：「（查獲之槍、彈）我於93年1月份，看跳
    蚤雜誌向綽號叫阿偉之男子所購買」等語（第6596號偵卷第
　　16頁），於偵查稱：「今（93）年1月間，我從跳蚤雜誌上
  　聯絡上一個綽號叫阿偉，然後阿偉跟我講說有槍、彈要賣，
    我就用五萬元買這些物品（即查獲之槍、彈）」等語（同上
    偵卷第32頁），與被告甲○○於原審93年度訴字第2009號案
    件之警詢、偵查所稱：「看跳蚤雜誌內有刊登販賣道具槍，
    於93年8月25日或26日打電話與阿偉約在三重市○○路與正
    義北路口見面，以七萬元向阿偉購得槍枝一支、彈匣一只、
    子彈四十五發」等語（第14512號偵查卷第6頁、第29頁），
    顯見本件查獲之槍彈與被告於93年9月3日為警查獲之改造模
    型槍一支、子彈四十五顆，係分別於93年1月間某日、93年8
    月25日或26日購入，並非同時購入，因如果係被告同時購入
    ，何以警員仔細搜索被告住處後，未曾發現被告於93年9月3
    日為警查獲之改造模型槍一支、子彈四十五顆，是被告所辯
    與證據不符，而不可採。
(三)、按連續犯之所謂出於概括犯意，必須其多次犯罪行為自始均
    在一個預定犯罪計劃以內，出於主觀上始終同一犯意之進行
    ，若中途另有新犯意發生，縱所犯為同一罪名，究非連續其
    初發的意思，即不能成立連續犯（70年台上字第6296號判例
    參酌）。本件並無證據證明被告於93年9月3日被查獲之改造
    模型槍一支、子彈四十五顆，係與本件於93年3月26日16 時
    10分許，為警扣具有殺傷力之改造玩具手槍一支（含彈匣三
    個）、制式子彈一顆、改造子彈十五顆及不具殺傷力之改造
    子彈八顆等物，係於93年1月間同一時間購入，且被告於93
    年度偵字第14512號案件之警詢中，業於警詢陳明：「我便
    於93年8月25日或26日打電話與對方連絡約在三重市○○路
    與正義北路口見面，並以新台幣七萬元向他購得槍枝壹枝、
    彈匣乙只、子彈四十五發」等語，有該卷宗與筆錄可查，該
    項陳述並無證據證明係司法警察非法取得，且此項自白復有
    該案查扣之槍彈為補強證據，自堪採信，顯見93年度偵字第
    14512號案件之被告於93年9月3日被查獲之改造模型槍一支
    、子彈四十五顆，應係被告於本案93年3月26日16時10分許
    為警查獲後才再行購買，且與本案購買之時間相隔七、八月
    ，顯然被告係於本案被查獲後，始另行起意購買，自與本案
    並非屬同一案件，亦非基於概括犯意而無連續犯之關係則被
    告所辯尚非可取。
(四)、上開具有殺傷力之改造玩具手槍彈確實自被告居住之臺北縣
    三重市○○○街345號2樓為警查獲等情，有臺北縣政府警察
    局蘆洲分局搜索扣押證明筆錄一紙、照片十張在卷，及具殺
　  傷力之改造玩具手槍一支（含彈匣三個）、制式子彈一顆、
    改造子彈十五顆及不具殺傷力之改造子彈八顆扣案可資佐證
    （第6596號偵卷第4頁至第6頁、第24頁至第28頁）。
(五)、扣案之改造玩具手槍一支（含彈匣三個，槍枝管制編號0000
    000000號）經送鑑驗結果，認係由仿BERETTA廠半自動手槍
    製造之金屬玩具手槍，更換土造金屬槍管改造而成之改造手
    槍，機械性能良好，可擊發適用子彈，認具殺傷力。扣案之
    子彈二十四顆經送驗後，認其中一顆係制式子彈，具殺傷力
    。另二十三顆均係由土造金屬彈殼加裝直徑9MM金屬彈頭而
    成之土造子彈，經取樣八顆試射，其中六顆均可擊發，認均
    具殺傷力；二顆無法擊發，認不具殺傷力，有內政部警政署
    刑事警察局93年4月9日刑鑑字第0930069983號槍彈鑑定書附
    卷為憑（第535號偵卷第12至14頁）。其餘未試射之改造子
    彈共計十五顆經原審法院再送鑑驗，其中九顆可擊發，認均
    具殺傷力，另六顆無法擊發，認不具殺傷力，有法務部調查
    局94年3月9日調科參字第09400052230號鑑定通知書附卷可
    查（原審卷第64頁）。
(六)、綜上，被告甲○○所辯尚非可採，本件事證明確，被告犯行
    洵堪認定，應依法論科。
二、論罪科刑部分：
(一)、按被告行為後，槍砲彈藥刀械管制條例於94年1月26日修正
    公布部分條文，於同年月28日生效，修正前該法第11條第4
    項規定為「未經許可，持有、寄藏或意圖販賣而陳列第1項
    所列槍砲者（同法第4條第1項第1款所稱其他可發射金屬或
    子彈具有殺傷力之各式槍砲），處一年以上七年以下有期徒
    刑，併科新臺幣七百萬元以下罰金」，修正後該法刪除第11
    條之規定，於第8條第1項至第5項所列槍枝種類，增列同法
    第4條第1項第1款所定其他可發射金屬或子彈具有殺傷力之
    各式槍砲，並將第8條第4項修正為：「未經許可，持有、寄
    藏或意圖販賣而陳列第一項所列槍枝者（鋼筆槍、瓦斯槍、
    麻醉槍、獵槍、空氣槍或第4條第1項第1款所定其他可發射
    金屬或子彈具有殺傷力之各式槍砲），處三年以上十年以下
    有期徒刑，併科新臺幣七百萬元以下罰金」，經比較新舊法
    結果，以適用行為時法較有利於被告，依刑法第2條第1項但
    書之規定，本件應適用行為時法即修正前槍砲彈藥刀械管制
    條例第11條第4項之規定處斷。
(二)、核被告甲○○所為，係犯修正前之槍砲彈藥刀械管制條例第
    11條第4項之無故持有改造手槍罪及槍砲彈藥刀械管制條例
    第12條第4項（未修正）之未經許可持有子彈罪，起訴書應
    適用法條誤繕為修正前槍砲彈藥刀械管制條例第10條第3項
    及槍砲彈藥刀械管制條例第11條第3項，業經原審檢察官當
    庭更正，附此敘明。被告未經許可同時持有前開具殺傷力之
    槍枝、子彈，係以一行為而觸犯二罪名，為想像競合犯，應
　　依刑法第55條之規定，從一重之未經許可持有可發射子彈具
  　有殺傷力之改造玩具手槍罪論處。被告有事實所述之論罪科
    刑及執行情形，此有臺灣高等法院被告全國前案紀錄表在卷
    可稽，其於有期徒刑執行完畢後，五年內再犯本件有期徒刑
    以上之罪，為累犯，應依刑法第47條之規定加重其刑。
(三)、原審認被告罪證明確，並適用刑事訴訟法第299條第1項前段
    ，修正前之槍砲彈藥刀械管制條例第11條第4項、槍砲彈藥
    刀械管制條例第12條第4項，刑法第11條前段、第2條第1項
    但書、第55條、第47條、第42條第2項、第38條第1項第1款
    ，罰金罰鍰提高標準條例第2條，現行法規所定貨幣單位折
    算新臺幣條例第2條之規定，審酌被告素行不良，無故持有
    具殺傷力改造手槍及制式、改造子彈，危害社會安寧秩序，
    兼衡其犯罪之動機、目的、手段、及犯後態度等一切情狀，
    量有期徒刑壹年肆月，併科罰金新臺幣伍萬元，並就所宣告
    之罰金刑部分，諭知罰金如易服勞役，以銀元佰元即新臺
    幣玖佰元折算壹日。扣案仿BERETTA廠半自動手槍之具有殺
　　傷力之改造玩具手槍一支（含彈匣三個，槍枝管制編號0000
　  000000號）、制式子彈一顆，屬違禁物，應依刑法第38條第
    1項第1款之規定宣告沒收；至於扣案之改造子彈二十三顆，
    其中八顆經鑑定不具殺傷力，非屬違禁物；另具殺傷力之改
    造子彈十五顆，業於鑑定時經實際試射、擊發而滅失（卷附
    內政部警政署刑事警察局93年4月9日刑鑑字第0930069983號
    槍彈鑑定書及法務部調查局94年3月9日調科參字第09400052
    23 0號鑑定通知書），爰不併予宣告沒收（刑法第38條第1
    項第1款關於違禁物沒收之規定，以該物具有違禁物性質，
　　始得依該條款規定予以宣告沒收，扣案子彈經試射，彈藥部
  　分已因擊發而燃燒殆盡，其餘部分亦裂解為彈頭及彈殼，已
    不具子彈外型及功能，不屬有殺傷力子彈即不得視為違禁物
    ，勿庸依刑法第38條第1項第1款規定予以宣告沒收，91年度
    台上字第4492號判決參照）。
(四)、經核原判決認事用法並無不合，量刑之諭知亦屬妥適，上訴
    人即被告上訴意旨以前詞，指摘原判決不當，為無理由，應
    予駁回。
據上論斷，應依刑事訴訟法第368條，判決如主文。
本案經檢察官王安明到庭執行職務。
中　　華　　民　　國　　94　　年　　8 　　月　　9 　　日
　　　　　　　　　刑事第十七庭審判長法　官  蘇隆惠
　　　　　　　　　　　　　　　　　  法　官  林瑞斌
　　　　　　　 　 　　　　　　　　　法　官  施俊堯
以上正本證明與原本無異。
如不服本判決，應於收受送達後10日內向本院提出上訴書狀，其
未敘述上訴之理由者並得於提起上訴後10日內向本院補提理由書
（均須按他造當事人之人數附繕本）。
                                    書記官  陳彥蕖
中　　華　　民　　國　　94　　年　　8 　　月　　9 　　日
附錄：本案論罪科刑法條全文
修正前之槍砲彈藥刀械管制條例第11條第4項：
未經許可，持有、寄藏或意圖販賣而陳列第一項所列槍砲者，處
一年以上七年以下有期徒刑，併科新臺幣七百萬元以下罰金。
槍砲彈藥刀械管制條例第12條第4項：
未經許可，持有、寄藏或意圖販賣而陳列子彈者，處五年以下有
期徒刑，併科新臺幣三百萬元以下罰金。
